臺灣臺南地方法院刑事判決　　　　　　　96年度訴字第1081號
公　訴　人　臺灣臺南地方法院檢察署檢察官
被　　　告　甲○○
　　　　　　　　　　　8號
　　　　　　　　　　（現在臺灣臺南監獄臺南分監執行中）
上列被告因違反毒品危害防制條例案件，經檢察官提起公訴（96
年度營毒偵字第284號），被告就被訴事實為有罪之陳述，本院
合議庭裁定由受命法官獨任進行簡式審判程序，判決如下：
    主  文
甲○○施用第一級毒品，累犯，處有期徒刑壹年。
    事  實
一、甲○○前於民國八十九年間因施用第二級毒品案件，經本院
    裁定送勒戒處所觀察、勒戒後，認無繼續施用毒品之傾向，
    由臺灣臺南地方法院檢察署檢察官於八十九年十月三十日，
    以八十九年度毒偵緝字第四九八號為不起訴處分確定在案，
    並於八十九年十一月五日釋放出所；又於九十一年間因施用
    第一級毒品案件，經本院裁定送勒戒處所觀察、勒戒後，認
    有繼續施用毒品之傾向，由本院以九十一年度毒聲字第九五
    九號裁定令入戒治處所施以強制戒治，嗣停止戒治交付保護
    管束，於九十二年六月七日期滿未經撤銷視為強制戒治執行
    完畢，上開施用第一級毒品犯行，並經本院以九十一年度訴
    字第六二七號刑事判決判處有期徒刑七月確定；旋於九十二
    年七月間復因施用第一級毒品案件，經本院以九十二年度訴
    字第一二三六號刑事判決判處有期徒刑十一月確定，與前揭
    施用第一級毒品案件所判處之有期徒刑七月，二案接續執行
    ，於九十四年一月三十一日縮刑期滿執行完畢；復於九十四
    年三、四月間，再度因施用第一級毒品案件，經本院以九十
    四年度訴字第六五一號刑事判決判處有期徒刑一年確定，甫
    於九十五年十月十七日縮刑期滿執行完畢。詎甲○○猶不知
    悔改，明知海洛因係毒品危害防制條例所規定之第一級毒品
    ，不得非法持有、施用，竟另基於施用第一級毒品海洛因之
    犯意，於上開強制戒治執行完畢釋放（即九十二年六月七日
    ）後五年內之九十六年五月十三日上午八時五分（採尿時）
    往前回溯二十六小時內之某時許（原起訴書誤載為自九十六
    年三月十五日起至同年五月三日止，經蒞庭檢察官當庭減縮
    更正），在其位於臺南縣新營市○○里○鄰○○路一五三巷
    八號住處內，以將海洛因摻入香菸內點燃吸食之方式，施用
    第一級毒品海洛因一次，因警方查獲甲○○另涉竊盜案件，
    獲甲○○同意採尿送驗結果，呈嗎啡陽性反應，而查知上情
    。
二、案經臺南縣警察局新營分局報請臺灣臺南地方法院檢察署檢
    察官偵查起訴。
    理  由
一、上開事實業經被告甲○○坦承不諱，且其為警查獲所採集之
    尿液檢體，經送檢驗結果，呈嗎啡陽性反應（按海洛因係由
    嗎啡經化學合成而製得，經注射進入人體後，因代謝分解成
    嗎啡，因此施打海洛因後，由尿液中檢驗結果仍為嗎啡反應
    ），有長榮大學九十六年五月二十三日出具之確認報告暨採
    取尿液名冊各一件在卷可稽（見警卷第一○至一一頁），足
    見被告上開自白核與事實相符，應可採信。再被告有如事實
    欄所示之經強制戒治執行完畢釋放之情，有臺灣高等法院被
    告前案紀錄表在卷可佐，顯見其係於上開強制戒治執行完畢
    釋放後，五年內再犯本件施用第一級毒品之罪，事證明確，
    被告犯行堪以認定，應依法論科。
二、按海洛因係毒品危害防制條例第二條第二項第一款所明定之
    第一級毒品，不得非法持有、施用。核被告所為，係犯毒品
    危害防制條例第十條第一項之施用第一級毒品海洛因罪。又
    被告施用第一級毒品海洛因前持有海洛因之低度行為，應為
    施用海洛因之高度行為所吸收，不另論罪。另被告有事實欄
    所載之有期徒刑執行完畢紀錄，有前開臺灣高等法院被告前
    案紀錄表可按，其於有期徒刑之執行完畢後五年內，故意再
    犯本件有期徒刑以上之施用第一級毒品罪，為累犯，應依刑
    法第四十七條第一項之規定加重其刑。爰審酌海洛因戕害身
    心，而被告前因施用毒品歷經送觀察勒戒、強制戒治處分及
    被追訴處罰後，猶不思戒絕革除惡習，再為本件犯罪，顯未
    因前所受觀察勒戒、強制戒治處分及被處刑罰而記取教訓，
    惟其施用毒品所生危害，實以自戕身心健康為主，對於他人
    生命、身體、財產等法益，尚無明顯而重大之實害，兼衡其
    犯罪後坦承犯行等一切情狀，量處如主文所示之刑。
三、退回移送併辦部分：
  (一)臺灣臺南地方法院檢察署九十六年度營毒偵字第三三二號移
    送併辦意旨略以：被告另於九十六年七月八日中午十二時五
    十分為警採尿時往前回溯二十六小時內之某時，在臺南縣新
    營市○○里○鄰○○路一五三巷八號住處內，以將海洛因摻
    入香菸內點燃吸食之方式，施用第一級毒品海洛因一次，嗣
    經警調查另案被害人郭振宏手機遺失案件時，聯繫甲○○於
    九十六年七月八日至警局接受調查，並經其同意採尿送驗結
    果，檢驗出嗎啡陽性反應，因認被告涉犯毒品危害防制條例
    第十條第一項施用第一級毒品罪嫌，被告施用第一級毒品海
    洛因之犯行，與本案論罪科刑之犯行，具有實質上一罪之關
    係，應移送本院併案審理等語。
  (二)惟按刑法第五十六條有關連續犯之規定，業於九十四年二月
    二日修正刪除，自九十五年七月一日起施行，依刑法第五十
    六條修正理由之說明，謂「對繼續犯同一罪名之罪者，均適
    用連續犯之規定論處，不無鼓勵犯罪之嫌，亦使國家刑罰權
    之行使發生不合理之現象」，「基於連續犯原為數罪之本質
    及刑罰公平原則之考量，爰刪除有關連續犯之規定」等語，
    即係將本應各自獨立評價之數罪，回歸本來就應賦予複數法
    律效果之原貌。因此，就刑法修正施行後多次施用毒品之犯
    行，採一罪一罰，始符合立法本質（最高法院九十六年度第
    九次刑事庭會議決議意旨參照）。
  (三)經查：前開併案意旨所指被告施用第一級毒品之時間係在「
    九十六年七月八日中午十二時五十分為警採尿時往前回溯二
    十六小時內之某時」，與前揭論罪科刑部分之被告施用第一
    級毒品之日即「九十六年五月十三日上午八時五分往前回溯
    二十六小時內之某時」，相隔已有一個多月，顯見在時間上
    已有相當之差距，且依卷內事證，亦無證據證明被告於上開
    前後二案之期間內，尚有其他施用第一級毒品之犯行，自難
    認被告在相隔一個多月之時間內，主觀上有何施用第一級毒
    品之接續犯意或反覆施用第一級毒品之概括犯意，或客觀上
    有何反覆、延續實行之特徵。從而，上開併辦之施用第一級
    毒品犯行與前揭論罪科刑部分，並無接續犯或集合犯之包括
    一罪（實質上一罪）關係，自非起訴效力所及，本院就併案
    部分尚無從併予審理，應退由檢察官另為妥適之處理，併此
    敘明。
據上論斷，應依刑事訴訟法第二百七十三條之一第一項、第二百
九十九條第一項前段，毒品危害防制條例第十條第一項，刑法第
十一條前段、第四十七條第一項，判決如主文。
本案經檢察官乙○○到庭執行職務。
中　　華　　民　　國　　96　　年　　10　　月　　26　　日
　　　　　　　　　刑事第五庭    法　官　林欣玲
以上正本證明與原本無異。
如不服本判決應於收受本判後10日內向本院提出上訴書狀，並應
敘述具體理由。如未敘述上訴理由者，應於上訴期間屆滿後20日
內向本院補提理由書狀（均須按他造當事人之人數附繕本）「切
勿逕送上級法院」。
  　　　　　　　　　　　　　　　書記官　鄭佩玉
中　　華　　民　　國　　96　　年　　10　　月　　26　　日
附錄本案論罪科刑法條全文：
毒品危害防制條例第10條
施用第一級毒品者，處 6 月以上 5 年以下有期徒刑。
施用第二級毒品者，處 3 年以下有期徒刑。
